【裁判字號】    97,家聲,186
【裁判日期】    970620
【裁判案由】    請求遺產管理人報酬
【裁判全文】
臺灣板橋地方法院民事裁定             97年度家聲字第186號
    聲  請  人  財政部國有財產局臺灣北區辦事處
                （即被繼承人乙○○之遺產管理人）
    法定代理人  甲○○
上列聲請人因擔任被繼承人乙○○之遺產管理人聲請核定報酬，
本院裁定如下：
    主      文
聲請人得請求代為管理被繼承人乙○○遺產之管理報酬新臺幣壹
拾陸萬捌仟柒佰貳拾元及墊付費用截至民國九十七年五月十九日
止新臺幣肆仟陸佰參拾陸元，合計為新臺幣壹拾柒萬參仟參佰伍
拾陸元。
聲請程序費用由被繼承人乙○○之遺產負擔。
    理      由
一、本件聲請意旨略以：
（一）被繼承人乙○○之遺產，經鈞院以96年度繼字第880 號民
      事裁定指定聲請人為管理人。依民法第1183條之規定，遺
      產管理人得請求報酬，其數額由親屬會議按其勞力及其與
      被繼承人之關係酌定之，惟本案並無親屬會議可資酌定報
      酬數額，爰依財政部訂頒之「代管無人承認繼承遺產作業
      要點」第14點第3 款規定，聲請法院酌定，其請求標準不
      得低於孳息收入部分十分之三及遺產現值百分之一。
（二）被繼承人乙○○遺有高雄市○○區○○段361 地號暨同段
      589 建號房地及博勝電腦股份有限公司投資等，遺產總值
      合計16,872,000元，故管理報酬依上開要點規定按遺產百
      分之一計算為168,720 元，另聲請人於管理本案遺產期間
      共墊付4,636 元，是聲請人代管期間之管理費用為173,35
      6 元，為此聲請酌定被繼承人乙○○之遺產管理人報酬等
      語。
二、按管理報酬，應依民法第1183條規定，聲請法院酌定，並請
    優先分配，其請求標準，不得低於孳息收入部分十分之三及
    遺產現值百分之一。代管期間墊付之稅費、雇人監管費用、
    律師暨訴訟費用及其他必要費用，於遺產處分時收回歸墊。
    但經法院執行拍賣者，應併同前項報酬聲請優先分配後歸墊
    ，財政部訂頒之「代管無人承認繼承遺產作業要點」第14點
    第?、4 項定有明文。經查：
（一）聲請人主張其前經本院96年度繼字第880 號裁定選任為被
      繼承人乙○○之遺產管理人，此有聲請人提出本院96年度
      繼字第880 號民事裁定影本為證，自堪信為真實。
（二）被繼承人乙○○之遺產總計為16,872,000元，此有聲請人
      所提臺灣高雄地方法院民事執行處函文影本、財政部臺灣
      省北區國稅局財產歸屬資料等件為證。
（三）又聲請人因管理被繼承人乙○○遺產所墊付之費用合計為
       4,636 元，此有聲請人所提出之代管被繼承人乙○○遺產
       管理費用計算表暨所附單據影本在卷足憑。
（四）本件被繼承人乙○○無親屬會議可資酌定報酬數額，為此
      聲請人爰依民法第1183條之規定，按上開財政部訂頒「代
      管無人承認繼承遺產作業要點」之標準，依被繼承人遺產
      現值百分之一計算請求代管遺產之報酬即168,720 元，以
      及墊付費用4,636 元，合計173,356 元。本院參酌前開卷
      附被繼承人遺產相關資料、遺產管理費用計算表、墊付費
      用單據等，經核聲請人聲請酌定上開數額，尚無不合，應
      予准許。
三、依非訟事件法第21條第2項、民事訴訟法第78條、第95條，
    裁定如主文。
中    華    民    國    97    年    6     月    20    日
                  家事法庭  法  官  葉靜芳
以上正本證明與原本無異。
如不服本裁定應於送達後10日內向本院提出抗告狀。
中    華    民    國    97    年    6     月    30    日
                            書記官  劉春美


司法院資訊處製作；財團法人民間司法改革基金會備份。
